臺灣臺北地方法院刑事判決　　　　　　　93年度易字第1709號
公　訴　人　臺灣臺北地方法院檢察署檢察官
被　　　告　丙○○
上列被告因竊盜案件，經檢察官提起公訴（九十三年度偵字第二
０三四四號），本院判決如下：
    主    文
丙○○攜帶兇器竊盜未遂，累犯，處有期徒刑陸月，如易科罰金
，以佰元折算壹日。扣案之鐵剪壹支沒收。
    犯罪事實
一、丙○○因無代步工具，於民國九十三年十一月十三日上午，
    行經臺北市中山區○○○路○段四五號前，見甲○○所有，
    價值新台幣（以下同）五千元之腳踏車一部停放該處，乃萌
    生為自己不法所有之意圖，即至附近之收購破銅爛鐵處，向
    不知情之老闆購買金屬製成、全長十九公分，在客觀上足以
    對人之生命、身體、安全構成威脅，且具有危險性而屬兇器
    之鐵剪一支後，旋於同日九時三十分許返回上開地點，持鐵
    剪將該輛腳踏車上之鐵鍊剪斷，而著手行竊，於尚未得手之
    際，即遭路人乙○○當場發現予以制止，丙○○其攜帶兇器
    竊盜之行為於焉未遂，旋由乙○○報警處理，並扣得上開丙○○所有供其竊取上開腳踏車所用之鐵剪一支，而知上情。
二、案經臺北市政府警察局中山分局移送臺灣臺北地方法院檢察
    署檢察官偵查起訴。
    理    由
一、證據之認定：
    上開犯罪事實一之部分，業據被害人甲○○於警訊中指訴綦
    詳（偵查卷第九頁參照），並據目擊證人乙○○於警詢及本
    院審理時結證屬實（偵查卷第十頁至第十二頁及本院九十四
    年三月十日審判筆錄參照），並有被害人甲○○為領回其所
    失竊之腳踏車一部，所立具之贓物認領保管收據一紙（偵查
    卷第十四頁參照）及照片兩張（偵查卷第十五頁參照）在卷
    可稽，復有鐵剪一支扣案可證，且被告丙○○於檢察官偵查
    中及本院審理時對於上開犯罪事實均坦承不諱（見偵查卷第
    二四頁、第二五頁及本院九十四年三月三十一日審判筆錄）
    ，是依(一)被害人甲○○之指述、(二)證人乙○○之證述、(三)前
    述贓物認領保管收據一紙、(四)前述照片兩張及(五)鐵剪一支等
    補強證據皆足資擔保被告於檢察官偵查及於本院審理中所為
    上開任意性自白具有相當程度之真實性，而得使本院確信被
    告前述自白之犯罪事實確屬真實，從而依刑事訴訟法第一百
    五十六條第一項「被告之自白，非出於強暴、脅迫、利誘、
    詐欺、疲勞訊問、違法羈押或其他不正之方法，且與事實相
    符者，得為證據。」及第二項「被告或共犯之自白，不得作
    為有罪判決之唯一證據，仍應調查其他必要之證據，以察其
    是否與事實相符。」規定，本院自得依被告前述自白及各該
    補強證據認定被告確有本件攜帶兇器竊盜未遂之犯行，本件
    事證明確，被告之犯行堪以認定。
二、論罪科刑之法律適用：
  (一)被告丙○○持以行竊之鐵剪一支，經本院於九十四年三月三
    十一日審理時當庭勘驗：其為金屬製成，全長為十九公分（
    本院當日審判筆錄參照），則以該鐵剪為金屬製成器物乙節
    觀之，上述鐵剪不僅在客觀上已對人之生命、身體、安全構
    成威脅且具有危險性，甚已足以殺傷人之生命、身體，則衡
    諸最高法院七十九年台上字第五二五三號判例所揭示之旨「
    刑法第三百二十一條第一項第三款之攜帶兇器竊盜罪，係以
    行為人攜帶兇器為其加重條件，此所謂兇器，其種類並無限
    制，凡客觀上足對人之生命、身體、安全構成威脅，具有危
    險性之兇器均屬之，．．．」，上述鐵剪當屬刑法第三百二
    十一條第一項第三款所稱之兇器。
  (二)核被告丙○○所為，係犯刑法第三百二十一條第一項第三款
    、第二項之攜帶兇器竊盜未遂罪。本件公訴人起訴時認被告
    係涉犯刑法第三百二十一條第一項第三款之攜帶兇器竊盜罪
    嫌，惟經本院審理後，認被告應係犯刑法第三百二十一條第
    一項第三款、第二項之攜帶兇器竊盜未遂罪，且經全程到庭
    實行公訴之檢察官於本院九十四年三月三十一日審理時當庭
    以言詞更正起訴法條為刑法第三百二十一條第一項第三款、
    第二項之攜帶兇器竊盜未遂罪（本院當日審判筆錄參照），
    併此敘明。
  (三)查被告前於(1)九十年五月間因犯搶奪案件，經本院以九十年
    度訴字第五二號判決判處有期徒刑七月，嗣經確定，又於(2)
    九十年八月間因犯贓物案件，經臺灣板橋地方法院以九十年
    度易字第一三五八號判決判處拘役三十日，嗣經確定，復於
    (3)九十年十月間因犯違反毒品危害防制條例案件，經本院以
    九十年度訴字第九八一號判決判處有期徒刑十月，亦經確定
    ，嗣由本院於九十一年一月三十日以九十一年度聲字第一六
    五號裁定就被告所犯前開(1)、(3)二案件合併定執行刑為有期
    徒刑一年三月，依檢察官所簽發執行指揮書之記載本應於九
    十二年六月二十一日執行完畢，嗣於九十二年四月二十四日
    縮短刑期假釋，惟因於假釋當日旋即執行其所犯前開(2)案件
    之拘役三十日之執行，故於同年五月二十四日方出監，其所
    犯前開(1)、(3)二案件之假釋期間於九十二年七月三日屆滿，
    假釋期間屆滿未經撤銷假釋，視為執行完畢，此有臺灣高等
    法院前案紀錄表一份在卷可稽，並經本院調閱被告所犯前開
    案件核閱無誤，有被告所犯上開各案件之判決書、裁定書及
    執行指揮書影本附本院卷可稽。被告其於其所犯上開(1)、(3)
    二案件執行完畢五年以內再犯本件有期徒刑以上之罪，為累
    犯，依刑法第四十七條之規定加重其刑。
  (四)查被告著手竊車之際，甫剪斷腳踏車上之鐵鍊，尚未騎乘該
    部腳踏車，即為警查獲，屬未遂階段，應依未遂犯之規定，
    按既遂犯之刑度減輕其刑。並依刑法第七十一條第一項「刑
    有加重其減輕者，先加後減。」規定，先依累犯之例加重，
    再依未遂之例減輕。
  (五)爰審酌被告犯罪之動機、目的、手段，其犯罪後尚能坦承犯
    行，態度良好等一切情狀，本院認全程到庭實行公訴之檢察
    官於本院審理時，對被告具體求刑有期徒刑八月，稍嫌過重
    ，且與被告之犯行不相當，本院認對被告判處有期徒刑六月
    ，即與被告本件之犯行相當，爰量處如主文所示之刑，並諭
    知易科罰金之折算標準。
  (六)扣案之鐵剪一支（臺灣臺北地方法院檢察署九十三年藍保管
    字第二四八八號贓證物品清單），係被告丙○○所有供其為
    本件犯罪所用之物，業據被告於本院九十三年三月三十一日
    審理時供承在卷（本院當日審判筆錄參照），本院認該鐵剪
    一支不宜發還被告繼續持有，有沒收之必要，應依刑法第三
    十八條第一項第二款、第三項之規定，予以宣告沒收。
據上論斷，應依刑事訴訟法第二百九十九條第一項前段，刑法第
三百二十一條第一項第三款、第二項、第四十七條、第二十六條
前段、第四十一條第一項前段、第三十八條第一項第二款，罰金
罰鍰提高標準條例第二條，判決如主文。
本案經檢察官游儒倡到庭執行職務。
中　　華　　民　　國　　94　　年　　4 　　月　　13　　日
　　　　　　　　　刑事第九庭    審判長法  官  葉建廷
                                      法  官  官信成
                                      法　官　林怡秀
以上正本證明與原本無異。
檢察官、被告如不服本判決，應於判決送達後10日內，向本院提
出上訴狀（被害人甲○○如不服本判決，應向檢察官提出聲請，
由檢察官斟酌是否提起上訴，不得直接向本院提起上訴，且上訴
期間之計算，係以檢察官收受本判決之時間為準，並非以被害人
收受本判決之時間為準）。
      　　　　　　　　　　　　　　　　書記官　林義盛
中　　華　　民　　國　　94　　年　　4 　　月　　13　　日
附錄本案論罪科刑法條全文：
中華民國刑法第321條：
犯竊盜罪而有左列情形之一者，處六月以上、五年以下有期徒刑
：
一、於夜間侵入住宅或有人居住之建築物、船艦或隱匿其內而犯
    之者。
二、毀越門扇、牆垣或其他安全設備而犯之者。
三、攜帶兇器而犯之者。
四、結夥三人以上而犯之者。
五、乘火災、水災或其他災害之際而犯之者。
六、在車站或埠頭而犯之者。
前項之未遂犯罰之。
